【裁判字號】    98,易,958
【裁判日期】    980831
【裁判案由】    竊盜
【裁判全文】
臺灣臺南地方法院刑事判決               98年度易字第958號
公  訴  人  臺灣臺南地方法院檢察署檢察官
被      告  甲○○
            乙○○
上列被告因竊盜案件，經檢察官提起公訴（98年度偵字第6727號
），本院判決如下：
    主  文
甲○○共同犯攜帶兇器竊盜未遂罪，處有期徒刑柒月。
乙○○共同犯攜帶兇器竊盜未遂罪，累犯，處有期徒刑壹年。
    事  實
一、乙○○前於民國95年年間，曾因竊盜案件，經臺灣臺南地方
    法院判處有期徒刑9月確定，再經檢察官聲請而裁定減刑為
    有期徒刑4月又15日，而於97年2月15日執行完畢。詎乙○○
    仍不知悔改，於98年4月24日邀同甲○○，並駕駛甲○○之
    子所有之車號4325-SV號自用小客車外出，嗣於當日下午1時
    許，行經臺南縣南化鄉西埔村82號果園時，見停放該處之車
    號5W-4972號自用小貨車上，放置丙○○所有之農用噴霧機1
    台，竟與甲○○共同基於為自己不法所有之意圖，先將前開
    自用小客車停放於該貨車前，甲○○即下車並至該貨車旁小
    解作為掩飾，而持客觀上對於人之生命、身體具有危險，可
    作為兇器使用之剪刀，將該農用噴霧機連接農藥儲存桶之塑
    膠管線共4條剪斷，乙○○則將小客車之後行李廂打開，並
    與甲○○預備搬運該農用噴霧機。惟該2人所為遭當時正在
    果園旁屋內之丙○○目擊發現，乃即出聲喝止，乙○○、甲○○隨即駕駛自用小客車離開現場而未得逞。
二、案經丙○○訴由臺南縣警察局玉井分局報告臺灣臺南地方法
    院檢察署檢察官偵查起訴。
    理  由
一、訊據被告乙○○、甲○○2人，固坦承於上開時間，駕車前
    往臺南縣南化鄉西埔村82號果園前，並將車停放該處，且有
    下車並打開後行李廂等行為，惟均矢口否認有持剪刀剪斷農
    用噴霧機管線並竊盜未遂犯行，辯稱渠等只是下車小解云云
    。
二、經查：
  (一)告訴人於偵查中作證時，描述當時之情形稱「我看到對方開
    一台轎車，我在屋內客廳看，距離我的貨車約500尺左右，
    司機先到我車頭邊尿尿完後就上車，後來副駕駛座的人夏車
    ，拿剪刀剪斷4支管子，這時候司機就把車子的行李廂打開
    ，準備把我的噴霧機搬到他的車上，我就跑過去，他們2個
    人馬上上車，我問副駕駛座的人口袋裡放什麼，他不讓我看
    ，他叫司機馬上把車子開走，之後我就報案」（偵查卷第10
    頁）；對照被告乙○○所陳述「（你們開車去南化鄉作什麼
    ？）甲○○約我去山上看有沒有木頭可以鋸。我就開車載他
    去」、「（為何停在西埔村82號？）我停下來看輪子有沒有
    問題，甲○○說要尿尿」、「我下車看輪子有沒有問題」、
    「（打開行李廂作什麼？）要找拆輪子的工具，不小心按到
    按鈕」等語，以及被告甲○○所述「（有無接近小貨車？）
    有，我要走去那裡尿尿」、「（地主有無跑出來制止你們？
    ）有。他叫我們不要跑。我說我們又沒有怎樣為何不能走，
    我們就開車走了」等情（偵查卷第12、13頁），告訴人作證
    時，對於當日係由被告乙○○駕車、被告甲○○接近小貨車
    、被告乙○○打開後行李廂等行為，證述均與事實相符；且
    告訴人更正確記憶被告所駕駛自用小客車之車號、廠牌、顏
    色、型式等細節（警卷第12頁），堪認告訴人之指訴並非憑
    空杜撰。
  (二)被告雖均否認有何竊盜犯行，惟被告2人均係居住在臺南縣
    大內鄉，與本件發生之地點南化鄉頗有距離；依據被告即當
    日駕車之乙○○於本院所述，渠等當日係先前往臺南縣永康
    市榮民醫院進行毒品替代療法，其後始沿84號東西向快速道
    路向東，抵達臺南縣玉井鄉後，再前往南化鄉，迄再返回大
    內鄉住處時，駕車至少4、5個小時（本院卷第29頁背面）；
    至於開車遠離住居所在、長時間繞行臺南縣境之原因，被告
    甲○○乃稱係「尋找可當太空包之雜樹」（警卷第2頁），
    惟被告乙○○先於警詢中稱「因為無聊，想消磨時間隨處開
    車逛逛」（警卷第5頁），次於偵訊中改稱「甲○○約我去
    山上看有沒有木頭可以鋸」（偵查卷第12頁），經檢察官於
    本院審理時質問前後供述之出入，乃稱「砍柴不是我的專業
    ，甲○○找我去，我就當作去遊玩」（本院卷第28頁背面）
    ，被告2人間對於駕車前往臺南縣南化鄉之目的為何，陳述
    已有不一。再審諸臺南縣幅員甚廣，被告2人若真有意尋找
    可當太空包之雜樹，當事先確定搜尋地點，而非毫無目的地
    於臺南縣鄰近山區鄉鎮漫遊，被告2人所辯係為搜尋雜樹而
    經過南化鄉云云，亦與常理不符。退一步言，縱或被告2人
    驅車前往南化鄉之原始目的確係為搜尋可當太空包之木材，
    被告2人仍有可能於發現放置在貨車上、無人看顧之農藥噴
    霧機時，臨時起意而下手行竊，被告以渠等並非為搜尋可竊
    取標的而前往南化鄉云云，不可採取。
  (三)綜上所述，被告2人之竊盜行為，業經告訴人當場目擊並為
    清楚指訴，所描述被告2人行動經過且均與被告供述相合，
    應認係屬事實。被告空言以當日係尋找木材而上山，乃無可
    採。本件事證已臻明確，被告2人犯行均可以認定。
三、本件被告用以剪斷農藥噴霧機管線之剪刀，雖未扣案，但該
    管線直徑至少有手指粗細，管壁亦非薄弱，此觀該管路照片
    甚明（偵查卷第5、6頁），而該管路斷裂之缺口平整，顯係
    相當鋒利之刃口切斷，則該剪刀足以對人之生命、身體造成
    危險，可為兇器使用，乃可認定。是核被告2人所為，均係
    犯刑法第321條第1項第3款之攜帶兇器而竊盜罪。被告2人下
    手剪斷管線，乃為便利搬運，該剪斷管線之行為已屬竊取行
    為之著手，惟因告訴人發現而出聲喝止，被告2人之竊盜行
    為因而未遂，應依同法第2項論以未遂犯，並依刑法第25條
    第2項以既遂之刑減輕之。又被告2人間，就前開犯行，有犯
    意之聯絡與行為之分擔，均為共同正犯。另查被告乙○○前
    於95年間，曾因竊盜案件，經本院以95年度易字第378號判
    決判處有期徒刑9月確定，嗣經檢察官聲請，再以96年度聲
    減字第1369號裁定減為有期徒刑4月又15日，而於97年2月15
    日縮刑期滿執行完畢，有臺灣高等法院被告前案紀錄表在卷
    可考，被告乙○○於5年以內，故意再犯本件有期徒刑以上
    之罪，為累犯，應依刑法第47條第1項規定加重其刑。爰審
    酌被告2人因見告訴人所有之農藥噴霧機放置貨車上無人看
    顧，因而起意下手行竊並剪斷該噴霧機管線，惟因告訴人喝
    止而未遂，對於告訴人之財產權尚未造成重大侵害；被告2
    人犯罪後，均設詞狡辯，顯無悔意；檢察官並具體求處被告
    甲○○有期徒刑8月、被告乙○○有期徒刑10月；本院審及
    被告2人行為對告訴人法益侵害之程度，以及被告乙○○於
    上開案件執行完畢後又再犯本件前，另有一竊盜案件經檢察
    官於98年3月31日偵查終結而向本院聲請簡易判決處刑（偵
    查案號98年度偵字第3643號，本院受理後案號為98年度簡字
    第990號），詎被告乙○○又於該案起訴後不久，再犯本件
    ，顯然毫無畏懼刑罰之心，應予重懲等一切情狀，各量處如
    主文所示之刑，以資懲儆。
據上論斷，應依刑事訴訟法第299條第1項前段，刑法第28條、第
321條第1項第3款、第2項、第25條第2項、第47條第1項，判決如
主文。
本案經檢察官黃信勇到庭執行職務。
中    華    民    國    98    年    8     月    31    日
                  刑事第十四庭  法  官  吳坤芳
以上正本證明與原本無異
如不服本判決應於收受本判後10日內向本院提出上訴書狀，並應
敘述具體理由。其未敘述上訴理由者，應於上訴期間屆滿後20日
內向本院補提理由書狀（均須按他造當事人之人數附繕本）「切
勿逕送上級法院」。
                                書記官  程伊妝
中    華    民    國    98    年    8     月    31    日
附錄本案論罪科刑法條：
中華民國刑法第321條
（加重竊盜罪）
犯竊盜罪而有左列情形之一者，處 6 月以上、 5 年以下有期徒
刑：
一、於夜間侵入住宅或有人居住之建築物、船艦或隱匿其內而犯
之者。
二、毀越門扇、牆垣或其他安全設備而犯之者。
三、攜帶兇器而犯之者。
四、結夥三人以上而犯之者。
五、乘火災、水災或其他災害之際而犯之者。
六、在車站或埠頭而犯之者。
前項之未遂犯罰之。


司法院資訊處製作；財團法人民間司法改革基金會備份。
